# 非同控企业合并权益性质的或有对价为购买方自身权益工具的如何处理

提问人：Evff 时间：2019-10-04 15:49:49
假如对赌协议是这样的：如果被购买方下一年净利润低于 5000 万，被购买方原股东将其持有的 100 万股购买方的普通股返还给购买方。购买方购买日会计处理时要将这个或有对价计入什么科目？

回答人：chenyiwei
该项或有对价，对购买方而言属于以公允价值计量且其变动计入当期损益的金融资产；对被购买方的原股东而言属于以公允价值计量且其变动计入损益的金融负债。其原因是：相当于以不固定的补偿金额（实际业绩与承诺业绩之差）换取固定数量的自身权益工具，不符合 “固定换固定”的条件。